---
title: "cleandata2"
author: "Carlos Crespín"
date: "2024-11-27"
output: html_document
---

```{r setup, include=FALSE}
knitr::opts_chunk$set(echo = TRUE)
```

# Librerias principales

```{r}
library(readxl)
library(rio)
library(dplyr)
library(magrittr)
library(kableExtra)
library(tidyr)
library(mice)
```

# SIUP

## 2019

### Cuestionario 100

```{r}
#importamos la data
siup2019_c100=import("~/Tesis_de_Licenciatura/Extortion_Peru/data/SIUP/SIUP2019/SIUP2019_c100_LISTO.xlsx")
```

```{r}
#de esta base lo unico a seleccionar es el numero del personal
siup2019_c100=select(siup2019_c100, c(1:4, 86))
```

```{r}
names(siup2019_c100)=c("ID_N","NOMBREDD","NOMBREPP","NOMBREDI","personal")
```

### Cuestionario 200

```{r}
#importamos la data
siup2019_c200=import("~/Tesis_de_Licenciatura/Extortion_Peru/data/SIUP/SIUP2019/SIUP2019_c200_LISTO.xlsx")
```

```{r}
# Reemplazar NAs por 0 en las cuatro columnas
siup2019_c200=siup2019_c200 %>%
  mutate(
    internet = replace_na(internet, 0),
    electricidad = replace_na(electri, 0),
    agua = replace_na(agua, 0),
    desague = replace_na(desague, 0)
  )
```

```{r}
library(dplyr)
#Creo un índice aditivo y después le pido a R que me cree una variable llamada comisaria optima
siup2019_c200 <- siup2019_c200 %>%
  mutate(
    # Crear el índice aditivo sumando las variables
    indice_servicios = internet + electricidad + agua + desague,
    
    # Crear una nueva variable que sea 1 si todos los servicios están presentes, 0 en caso contrario
    todos_servicios = if_else(indice_servicios == 4, 1, 0)
  )

```

```{r}
#seleccion de variables necesarias
siup2019_c200=select(siup2019_c200, c(1:4, 7:10,12))
```

### Cuestionario 600

```{r}
#importacion de la data
siup2019_c600=import("~/Tesis_de_Licenciatura/Extortion_Peru/data/SIUP/SIUP2019/SIUP2019_c600_LISTO.xlsx")
```

```{r}
#creacion de variables patrullaje y patrullaje integrado
siup2019_c600=siup2019_c600%>%
  mutate(patrullaje=pat_m_pie+pat_m_car+pat_m_bike+pat_t_pie+pat_t_car+pat_t_bike+pat_n_pie+pat_n_car+pat_n_bike)
siup2019_c600=siup2019_c600%>%
  mutate(pat_int=patin_m_car+patin_m_suv+patin_t_car+patin_t_suv+patin_n_car+patin_n_suv)
```

```{r}
#seleccion de variables importantes
siup2019_c600=select(siup2019_c600, c(1, 17:22))
```

### Merge

```{r}
#primer merge
siup2019_1=inner_join(siup2019_c100, siup2019_c200, by="ID_N")
```

```{r}
#segundo merge
SIUP2019=inner_join(siup2019_1, siup2019_c600, by="ID_N")
```

```{r}
#limpieza
SIUP2019=select(SIUP2019, c(1:5,9:19))

SIUP2019=SIUP2019%>%
  mutate(patrullaje=patrullaje/30)
SIUP2019=SIUP2019%>%
  mutate(pat_int=pat_int/30)
```

```{r}
#redondear
SIUP2019 <- SIUP2019 %>%
  mutate(
    patrullaje = round(patrullaje),
    pat_int = round(pat_int)
  )
```

```{r}
export(SIUP2019, "SIUP2019.xlsx")
```

### Ajustes finales
```{r}
SIUP2019 <- SIUP2019 %>%
  group_by(NOMBREDD.x, NOMBREPP.x) %>%
  summarise(
    num_comisarias = n(),                  
    personal = sum(personal, na.rm = TRUE),
    agua=sum(agua, na.rm = TRUE),
    desague=sum(desague, na.rm = TRUE),
    electricidad=sum(electricidad, na.rm = TRUE),
    internet=sum(internet, na.rm = TRUE),
    todos_servicios=sum(todos_servicios, na.rm = TRUE),
    juntas=sum(n_juntas, na.rm = TRUE),
    per_juntas=sum(np_juntas, na.rm = TRUE),
    redes=sum(n_red, na.rm=TRUE),
    per_redes=sum(np_red, na.rm = TRUE),
    n_patru=sum(patrullaje, na.rm = TRUE),
    n_pat_int=sum(pat_int, na.rm = TRUE)
  )
```
```{r}
SIUP2019$ANIO=2019
names(SIUP2019)=c("Departamento","Provincia","num_comisarias","personal","agua","desague","electricidad","internet","todos_servicios","juntas","per_juntas","redes","per_redes","n_patru","n_pat_int","ANIO")
```

## 2020

### Cuestionario 100

```{r}
#importamos la data
siup2020_iden=import("https://github.com/krlos20203563/Extortion_Peru/raw/refs/heads/main/data/SIUP/SIUP2020/SIUP2020_iden.xlsx")
siup2020_c100=import("https://github.com/krlos20203563/Extortion_Peru/raw/refs/heads/main/data/SIUP/SIUP2020/SIUP2020_c100_LISTO.xlsx")
```

```{r}
#canbios en los nombres de las variables del cuestionario 100
names(siup2020_c100)=c("COD_CPNP","nombre_unidadp","personal")
#cambio de nombres en las variables del identificador
names(siup2020_iden)=c("COD_CPNP","Departamento","Provincia","Distrito")
```


### Cuestionario 200

```{r}
siup2020_c200=import("~/Tesis_de_Licenciatura/Extortion_Peru/data/SIUP/SIUP2020/SIUP2020_c200_LISTO.xlsx")
```

```{r}
siup2020_c200 <- siup2020_c200 %>%
  mutate(
    # Crear el índice aditivo sumando las variables
    indice_servicios = internet + electricidad + agua + desague,
    
    # Crear una nueva variable que sea 1 si todos los servicios están presentes, 0 en caso contrario
    todos_servicios = if_else(indice_servicios == 4, 1, 0)
  )
```

### Cuestionario 600

```{r}
#importamos la data, otra vez
siup2020_c600=import("~/Tesis_de_Licenciatura/Extortion_Peru/data/SIUP/SIUP2020/SIUP2020_c600_LISTO.xlsx")
```

```{r}
#patrullaje normal
siup2020_c600=siup2020_c600%>%
  mutate(patrullaje=pat_m_pie+pat_m_car+pat_m_suv+pat_m_bike+pat_t_pie+pat_t_car+pat_t_suv+pat_t_bike+pat_n_pie+pat_n_car+pat_n_suv+pat_n_bike)

#patrullaje integrado
siup2020_c600=siup2020_c600%>%
  mutate(pat_int=patin_m_car+patin_m_suv+patin_t_car+patin_t_suv+patin_n_car+patin_n_suv)
```

```{r}
siup2020_c600=select(siup2020_c600, c(1,2,21:26))
```

### Merge

```{r}
#identificador con provincias
siup2020_1=merge(siup2020_iden, siup2020_c100)
```

```{r}
#merge 2 de c100 con c200
siup2020_2=merge(siup2020_1, siup2020_c200)
```

```{r}
SIUP2020=merge(siup2020_2, siup2020_c600)
```

### Ajustes finales

```{r}
#seleccionar las variables a utilizar
SIUP2020=select(SIUP2020, c(3,4,6,9:12,14:20))
```

```{r}
SIUP2020 <- SIUP2020 %>%
  group_by(Departamento, Provincia) %>%
  summarise(
    num_comisarias = n(),                  
    personal = sum(personal, na.rm = TRUE),
    agua=sum(agua, na.rm = TRUE),
    desague=sum(desague, na.rm = TRUE),
    electricidad=sum(electricidad, na.rm = TRUE),
    internet=sum(internet, na.rm = TRUE),
    todos_servicios=sum(todos_servicios, na.rm = TRUE),
    juntas=sum(n_juntas, na.rm = TRUE),
    per_juntas=sum(np_juntas, na.rm = TRUE),
    redes=sum(n_redes, na.rm=TRUE),
    per_redes=sum(np_redes, na.rm = TRUE),
    n_patru=sum(patrullaje, na.rm = TRUE),
    n_pat_int=sum(pat_int, na.rm = TRUE)
  )
```
```{r}
#añadir el año
SIUP2020$ANIO=2020
```

## 2021

### Cuestionario 100

```{r}
#importar la dta
siup2021_nombres=import("https://github.com/krlos20203563/Extortion_Peru/raw/refs/heads/main/data/SIUP/SIUP2021/m_unidad_policial.xlsx")
siup2021_c100=import("https://github.com/krlos20203563/Extortion_Peru/raw/refs/heads/main/data/SIUP/SIUP2021/SIUP2021_c100_LISTO.xlsx")
#cambiar los nombres del primer cuestionario
names(siup2021_c100)=c("id_unidad_policial","personal")
```

### Cuestionario 200

```{r}
siup2021_c200=import("~/Tesis_de_Licenciatura/Extortion_Peru/data/SIUP/SIUP2021/SIUP2021_c200_LISTO.xlsx")
```

```{r}
#Reemplazar NAs
siup2021_c200=siup2021_c200 %>%
  mutate(
    internet = replace_na(internet, 0),
    electricidad = replace_na(electricidad, 0),
    agua = replace_na(agua, 0),
    desague = replace_na(desague, 0)
  )
```


```{r}
siup2021_c200 <- siup2021_c200 %>%
  mutate(
    # Crear el índice aditivo sumando las variables
    indice_servicios = internet + electricidad + agua + desague,
    
    # Crear una nueva variable que sea 1 si todos los servicios están presentes, 0 en caso contrario
    todos_servicios = if_else(indice_servicios == 4, 1, 0)
  )
```

### Cuestionario 600

```{r}
siup2021_c600=import("~/Tesis_de_Licenciatura/Extortion_Peru/data/SIUP/SIUP2021/SIUP2021_c600_LISTO.xlsx")
```

```{r}
siup2021_c600 <- siup2021_c600 %>%
  mutate(across(where(is.character), as.numeric))
```


```{r}
siup2021_c600=siup2021_c600%>%
  mutate(patrullaje=pat_m_pie+pat_m_car+pat_m_suv+pat_m_bike+pat_t_pie+pat_t_car+pat_t_suv+pat_t_bike+pat_n_pie+pat_n_car+pat_n_suv+pat_n_bike)
siup2021_c600=siup2021_c600%>%
  mutate(pat_int=patin_m_car+patin_m_suv+patin_t_car+patin_t_suv+patin_n_car+patin_n_suv)
```

```{r}
#seleccionar columnas
siup2021_c600=select(siup2021_c600, c(1,20:25))
```

### Merge

```{r}
siup2021_1=merge(siup2021_nombres, siup2021_c100)
```

```{r}
siup2021_2=merge(siup2021_1, siup2021_c200)
```

```{r}
SIUP2021=merge(siup2021_2,siup2021_c600)
```

### Ajustes finales

```{r}
#seleccionar las variables a utilizar
SIUP2021=select(SIUP2021, c(2, 3, 6:10,12:18))
```

```{r}
SIUP2021 <- SIUP2021 %>%
  group_by(Departamento, Provincia) %>%
  summarise(
    num_comisarias = n(),                  
    personal = sum(personal, na.rm = TRUE),
    agua=sum(agua, na.rm = TRUE),
    desague=sum(desague, na.rm = TRUE),
    electricidad=sum(electricidad, na.rm = TRUE),
    internet=sum(internet, na.rm = TRUE),
    todos_servicios=sum(todos_servicios, na.rm = TRUE),
    juntas=sum(n_juntas, na.rm = TRUE),
    per_juntas=sum(np_juntas, na.rm = TRUE),
    redes=sum(n_redes, na.rm=TRUE),
    per_redes=sum(np_redes, na.rm = TRUE),
    n_patru=sum(patrullaje, na.rm = TRUE),
    n_pat_int=sum(pat_int, na.rm = TRUE)
  )
```

```{r}
SIUP2021$ANIO=2021
```


## 2022

### Cuestionario 100

```{r}
#importé el cuestionario 100, creo
siup2022_c100=import("~/Tesis_de_Licenciatura/Extortion_Peru/data/SIUP/SIUP2022/data_efectivos_policiales.xlsx")
```

### Cuestionario 200

```{r}
siup2022_c200 <- read_excel("data/SIUP/SIUP2022/SIUP2022_c200_LISTO.xlsx", 
                            sheet = "BD")
siup2022_c200$cod=1
```

```{r}
siup2022_c200=siup2022_c200 %>%
  mutate(
    internet = replace_na(internet, 0)
  )
```


```{r}
siup2022_c200 <- siup2022_c200 %>%
  mutate(
    # Crear el índice aditivo sumando las variables
    indice_servicios = internet + electricidad + agua + desague,
    
    # Crear una nueva variable que sea 1 si todos los servicios están presentes, 0 en caso contrario
    todos_servicios = if_else(indice_servicios == 4, 1, 0)
  )
```

```{r}
siup2022_c200=select(siup2022_c200, c(4,5,7:11,13))
```

### Cambio de unidad a provincias

#### Cambio en cuestionario 200
```{r}
siup2022_c200 <- siup2022_c200 %>%
  group_by(Departamento, Provincia) %>%
  summarise(
    num_comisarias = sum(cod, na.rm = TRUE),                  
    agua=sum(agua, na.rm = TRUE),
    desague=sum(desague, na.rm = TRUE),
    electricidad=sum(electricidad, na.rm = TRUE),
    internet=sum(internet, na.rm = TRUE),
    todos_servicios=sum(todos_servicios, na.rm = TRUE)
  )
```

#### Cambio en cuestionario 100

```{r}
siup2022_c100=siup2022_c100%>%
  group_by(Departamento, Provincia)%>%
  summarise(
    personal=sum(CANTIDAD, na.rm = TRUE)
  )
```

### Merge

```{r}
SIUP2022=left_join(siup2022_c100, siup2022_c200)
```

```{r}
SIUP2022=select(SIUP2022, c(1,2,4,3,5:9))
```

```{r}
#truco: añadir variables
SIUP2022$juntas=NA
SIUP2022$per_juntas=NA
SIUP2022$redes=NA
SIUP2022$per_redes=NA
SIUP2022$n_patru=NA
SIUP2022$n_pat_int=NA
SIUP2022$ANIO=2022
```

# ENAPRES 

## 2019

### Importacion d ela data

```{r}
enapres2019=import("~/Tesis_de_Licenciatura/Extortion_Peru/data/ENAPRES/enapres2019/enapres2019.xlsx")
```

### Pre procesamiento

```{r}
#cambio de nombres
names(enapres2019)=c("Departamento","Provincia","Distrito","PNP","MUNI","PJ","MPFN")
```

### Cambio a provincias

```{r}
enapres2019 <- enapres2019 %>%
  group_by(Departamento, Provincia) %>%
  summarise(
    conf_pnp = mean(PNP, na.rm = TRUE),
    conf_muni = mean(MUNI, na.rm = TRUE),
    conf_pj = mean(PJ, na.rm = TRUE),
    conf_mpfn = mean(MPFN, na.rm = TRUE)
  )
```
### Redondeo

```{r}
#Empecemos con 2019
enapres2019 <- enapres2019 %>%
  mutate(
    conf_pnp = round(conf_pnp, 2),              
    conf_muni = round(conf_muni, 2),       
    conf_pj = round(conf_pj, 2),
    conf_mpfn=round(conf_mpfn, 2)
  )
```

## 2020

### Importacion de la data

```{r}
enapres2020=import("~/Tesis_de_Licenciatura/Extortion_Peru/data/ENAPRES/enapres2020/enapres2020.csv")
```

```{r}
#cambio de nombres
names(enapres2020)=c("Departamento","Provincia","Distrito","PNP","MUNI","PJ","MPFN")
```

### Cambio a provincias

```{r}
enapres2020 <- enapres2020 %>%
  group_by(Departamento, Provincia) %>%
  summarise(
    conf_pnp = mean(PNP, na.rm = TRUE),
    conf_muni = mean(MUNI, na.rm = TRUE),
    conf_pj = mean(PJ, na.rm = TRUE),
    conf_mpfn = mean(MPFN, na.rm = TRUE)
  )
```
### Redondeo

```{r}
#Empecemos con 2019
enapres2020 <- enapres2020 %>%
  mutate(
    conf_pnp = round(conf_pnp, 2),              
    conf_muni = round(conf_muni, 2),       
    conf_pj = round(conf_pj, 2),
    conf_mpfn=round(conf_mpfn, 2)
  )
```

## 2021

### Importacion de la data

```{r}
enapres2021=import("~/Tesis_de_Licenciatura/Extortion_Peru/data/ENAPRES/enapres2021/enapres2021.csv")
```

```{r}
#cambio de nombres
names(enapres2021)=c("Departamento","Provincia","Distrito","PNP","MUNI","PJ","MPFN")
```

### Cambio a provincias

```{r}
enapres2021 <- enapres2021 %>%
  group_by(Departamento, Provincia) %>%
  summarise(
    conf_pnp = mean(PNP, na.rm = TRUE),
    conf_muni = mean(MUNI, na.rm = TRUE),
    conf_pj = mean(PJ, na.rm = TRUE),
    conf_mpfn = mean(MPFN, na.rm = TRUE)
  )
```
### Redondeo

```{r}
#Empecemos con 2019
enapres2021 <- enapres2021 %>%
  mutate(
    conf_pnp = round(conf_pnp, 2),              
    conf_muni = round(conf_muni, 2),       
    conf_pj = round(conf_pj, 2),
    conf_mpfn=round(conf_mpfn, 2)
  )
```

## 2022

### Importacion de la data

```{r}
enapres2022=import("~/Tesis_de_Licenciatura/Extortion_Peru/data/ENAPRES/enapres2022/enapres2022.csv")
```

```{r}
enapres2022=select(enapres2022, c(2:8))
#cambio de nombres
names(enapres2022)=c("Departamento","Provincia","Distrito","PNP","MUNI","PJ","MPFN")
```

### Cambio a provincias

```{r}
enapres2022 <- enapres2022 %>%
  group_by(Departamento, Provincia) %>%
  summarise(
    conf_pnp = mean(PNP, na.rm = TRUE),
    conf_muni = mean(MUNI, na.rm = TRUE),
    conf_pj = mean(PJ, na.rm = TRUE),
    conf_mpfn = mean(MPFN, na.rm = TRUE)
  )
```

### Redondeo

```{r}
#Empecemos con 2019
enapres2022 <- enapres2022 %>%
  mutate(
    conf_pnp = round(conf_pnp, 2),              
    conf_muni = round(conf_muni, 2),       
    conf_pj = round(conf_pj, 2),
    conf_mpfn=round(conf_mpfn, 2)
  )
```

# Proyección poblacional

```{r}
pob_proy=import("D:/Tesis_de_Licenciatura/Extortion_Peru/data/PROYECCION_POB/proypob_PROVINCIAS.xlsx")
```


## 2019

### Limpieza
```{r}
pob2019=select(pob_proy, c(1,3))
names(pob2019)=c("Provincia","poblacion")
pob2019=filter(pob2019, !is.na(poblacion))
```

## 2020

### Limpieza
```{r}
pob2020=select(pob_proy, c(1,4))
names(pob2020)=c("Provincia","poblacion")
pob2020=filter(pob2020, !is.na(poblacion))
```

## 2021

### Limpieza
```{r}
pob2021=select(pob_proy, c(1,5))
names(pob2021)=c("Provincia","poblacion")
pob2021=filter(pob2021, !is.na(poblacion))
```

## 2022

### Limpieza
```{r}
pob2022=select(pob_proy, c(1,6))
names(pob2022)=c("Provincia","poblacion")
pob2022=filter(pob2022, !is.na(poblacion))
```

# Empresas en Perú - Registro obtenido de Ministerio de la Producción

## 2019

### Importacion

```{r}
empresas2019=import("D:/Tesis_de_Licenciatura/Extortion_Peru/data/EMPRESAS/2019/empresas2019.xlsx")
```


```{r}
table(empresas2019$Sector)
```
### Cambio a provincias

```{r}
empresas2019 <- empresas2019 %>%
  group_by(Departamento, Provincia) %>%
  summarise(
    n_empresas=sum(cantidad, na.rm = TRUE)
  )
```

## 2020

```{r}
empresas2020=import("D:/Tesis_de_Licenciatura/Extortion_Peru/data/EMPRESAS/2020/empresas2020.xlsx")
```

### Cambio a provincias

```{r}
empresas2020 <- empresas2020 %>%
  group_by(Departamento, Provincia) %>%
  summarise(
    n_empresas=sum(empresas, na.rm = TRUE)
  )
```

## 2021

```{r}
empresas2021=import("D:/Tesis_de_Licenciatura/Extortion_Peru/data/EMPRESAS/2021/empresas2021.xlsx")
```

### Cambio a provincias

```{r}
empresas2021 <- empresas2021 %>%
  group_by(Departamento, Provincia) %>%
  summarise(
    n_empresas=sum(empresas, na.rm = TRUE)
  )
```

## 2022

```{r}
empresas2022=import("D:/Tesis_de_Licenciatura/Extortion_Peru/data/EMPRESAS/2022/empresas2022.xlsx")
```

### Cambio a provincias

```{r}
empresas2022 <- empresas2022 %>%
  group_by(Departamento, Provincia) %>%
  summarise(
    n_empresas=sum(cantidad, na.rm = TRUE)
  )
```

# SIDPOL

```{r}
sidpol=import("D:/Tesis_de_Licenciatura/Extortion_Peru/data/SIDPOL/SIDPOL.csv")
```

## 2019

### Limpieza

```{r}
sidpol2019=filter(sidpol, ANIO=="2019")
sidpol2019=select(sidpol2019, c(2,3,5))
names(sidpol2019)=c("Departamento","Provincia","denuncias")
```

### Cambio a provincias

```{r}
sidpol2019 <- sidpol2019 %>%
  group_by(Departamento, Provincia) %>%
  summarise(
    denuncias =sum(denuncias, na.rm = TRUE)
  )
```

## 2020

### Limpieza

```{r}
sidpol2020=filter(sidpol, ANIO=="2020")
sidpol2020=select(sidpol2020, c(2,3,5))
names(sidpol2020)=c("Departamento","Provincia","denuncias")
```

### Cambio a provincias

```{r}
sidpol2020 <- sidpol2020 %>%
  group_by(Departamento, Provincia) %>%
  summarise(
    denuncias =sum(denuncias, na.rm = TRUE)
  )
```

## 2021

### Limpieza

```{r}
sidpol2021=filter(sidpol, ANIO=="2021")
sidpol2021=select(sidpol2021, c(2,3,5))
names(sidpol2021)=c("Departamento","Provincia","denuncias")
```

### Cambio a provincias

```{r}
sidpol2021 <- sidpol2021 %>%
  group_by(Departamento, Provincia) %>%
  summarise(
    denuncias =sum(denuncias, na.rm = TRUE)
  )
```

## 2022

### Limpieza

```{r}
sidpol2022=filter(sidpol, ANIO=="2022")
sidpol2022=select(sidpol2022, c(2,3,5))
names(sidpol2022)=c("Departamento","Provincia","denuncias")
```

### Cambio a provincias

```{r}
sidpol2022 <- sidpol2022 %>%
  group_by(Departamento, Provincia) %>%
  summarise(
    denuncias =sum(denuncias, na.rm = TRUE)
  )
```

# FUUUUUUUSION

## Unir todo 2019

### SIUP y ENAPRES

```{r}
pre2019_1=full_join(SIUP2019, enapres2019, by="Provincia")
pre2019_1=select(pre2019_1, c(1:15,18:21))
pre2019_1<-mice(pre2019_1,m=5,method = 'pmm')
pre2019_1=complete(pre2019_1)
```

### LO ANTERIOR MÁS PROYECCION POBLACIONAL

```{r}
setdiff(SIUP2019$Provincia, pob2019$Provincia)
```

#### Revision para el merge
```{r}
#ajustes previos
pob2019[pob2019$Provincia=='CAÑETE','Provincia']='CANETE'
pob2019[pob2019$Provincia=='MARAÑON','Provincia']='MARANON'
pob2019[pob2019$Provincia=='FERREÑAFE','Provincia']='FERRENAFE'
pob2019[pob2019$Provincia=='LIMA METROPOLITANA','Provincia']='LIMA'
pob2019[pob2019$Provincia=='DATEM DEL MARAÑON','Provincia']='DATEM DEL MARANON'
```


```{r}
pre2019_2=merge(pre2019_1, pob2019)
```

### AHORA LE AÑADO LA CANTIDAD DE EMPRESAS

#### Revision para el merge

```{r}
setdiff(pre2019_2$Provincia, empresas2019$Provincia)
```
```{r}
#ajustes previos
empresas2019[empresas2019$Provincia=='CAÑ‘ETE','Provincia']='CANETE'
empresas2019[empresas2019$Provincia=='MARAÑ‘ON','Provincia']='MARANON'
empresas2019[empresas2019$Provincia=='FERREÑ‘AFE','Provincia']='FERRENAFE'
empresas2019[empresas2019$Provincia=='DATEM DEL MARAÑ‘ON','Provincia']='DATEM DEL MARANON'
```

```{r}
pre2019_3=merge(pre2019_2, empresas2019)
```

### FINAL 2019

```{r}
data_2019=full_join(pre2019_3, sidpol2019, by="Provincia")
data_2019=select(data_2019, c(2,1,3:20,22,24))
data_2019=data_2019 %>%
  mutate(
    denuncias=replace_na(denuncias, 0)
  )
```

## UNIR TODO 2020

### SIUP y ENAPRES

#### Preparativos

```{r}
SIUP2020[SIUP2020$Provincia=='NAZCA','Provincia']='NASCA'
```

```{r}
setdiff(enapres2020$Provincia, SIUP2020$Provincia)
```
#### Merge

```{r}
pre2020_1=full_join(SIUP2020, enapres2020, by="Provincia")
pre2020_1=select(pre2020_1, c(1:15,18:21))
pre2020_1<-mice(pre2020_1,m=5,method = 'pmm')
pre2020_1=complete(pre2020_1)
```


### LO ANTERIOR MÁS PROYECCION POBLACIONAL

#### Preparativos

```{r}
setdiff(pob2020$Provincia, pre2020_1$Provincia)
```
#### Cambio de nombres
```{r}
#ajustes previos
pob2020[pob2020$Provincia=='CAÑETE','Provincia']='CANETE'
pob2020[pob2020$Provincia=='MARAÑON','Provincia']='MARANON'
pob2020[pob2020$Provincia=='FERREÑAFE','Provincia']='FERRENAFE'
pob2020[pob2020$Provincia=='LIMA METROPOLITANA','Provincia']='LIMA'
pob2020[pob2020$Provincia=='DATEM DEL MARAÑON','Provincia']='DATEM DEL MARANON'
```

#### Merge

```{r}
pre2020_2=full_join(pob2020, pre2020_1, by="Provincia")
pre2020_2=select(pre2020_2, c(1,3,4:20,2))
pre2020_2<-mice(pre2020_2,m=5,method = 'pmm')
pre2020_2=complete(pre2020_2)
```

### TOCA PONER EMPRESAS

#### Preparativos

```{r}
setdiff(pre2020_2$Provincia, empresas2020$Provincia)
```
```{r}
#ajustes previos
empresas2020[empresas2020$Provincia=='CAÑ‘ETE','Provincia']='CANETE'
empresas2020[empresas2020$Provincia=='MARAÑ‘ON','Provincia']='MARANON'
empresas2020[empresas2020$Provincia=='FERREÑ‘AFE','Provincia']='FERRENAFE'
empresas2020[empresas2020$Provincia=='DATEM DEL MARAÑ‘ON','Provincia']='DATEM DEL MARANON'
```

```{r}
pre2020_3=merge(pre2020_2, empresas2020)
```

### FINAL 2020

#### PREPARATIVOS

```{r}
setdiff(sidpol2020$Provincia, pre2020_3$Provincia)
```
#### Merge

```{r}
data_2020=full_join(pre2020_3, sidpol2020, by="Provincia")
data_2020=select(data_2020,c(2,1,3:20,22,24))
data_2020=data_2020 %>%
  mutate(
    denuncias=replace_na(denuncias, 0)
  )
```

## UNIR TODO 2021

### SIUP+ENAPRES

#### Preparativos

```{r}
setdiff(enapres2021$Provincia, SIUP2021$Provincia)
```

#### Merge

```{r}
pre2021_1=full_join(SIUP2021, enapres2021, by="Provincia")
pre2021_1=select(pre2021_1, c(1:15,18:21))
pre2021_1<-mice(pre2021_1,m=5,method = 'pmm')
pre2021_1=complete(pre2021_1)
```

### LO ANTERIOR + PROYECCION POBLACIONAL

```{r}
setdiff(pre2021_1$Provincia, pob2021$Provincia)
```
#### Cambio de nombres
```{r}
#ajustes previos
pob2021[pob2021$Provincia=='CAÑETE','Provincia']='CANETE'
pob2021[pob2021$Provincia=='MARAÑON','Provincia']='MARANON'
pob2021[pob2021$Provincia=='FERREÑAFE','Provincia']='FERRENAFE'
pob2021[pob2021$Provincia=='LIMA METROPOLITANA','Provincia']='LIMA'
pob2021[pob2021$Provincia=='DATEM DEL MARAÑON','Provincia']='DATEM DEL MARANON'
```

```{r}
pre2021_2=merge(pre2021_1, pob2021)
```

### EMPRESAS

```{r}
setdiff(empresas2021$Provincia, pre2021_2$Provincia)
```
#### Cambio de palabras
```{r}
#ajustes previos
empresas2021[empresas2021$Provincia=='CAÑ‘ETE','Provincia']='CANETE'
empresas2021[empresas2021$Provincia=='MARAÑON','Provincia']='MARANON'
empresas2021[empresas2021$Provincia=='FERREÑ‘AFE','Provincia']='FERRENAFE'
empresas2021[empresas2021$Provincia=='DATEM DEL MARAÑ‘ON','Provincia']='DATEM DEL MARANON'
```

#### Merge

```{r}
pre2021_3=merge(pre2021_2, empresas2021)
```

### FINAL 2021

```{r}
setdiff(sidpol2021$Provincia, pre2021_3$Provincia)
```

#### Merge

```{r}
data_2021=full_join(pre2021_3, sidpol2021, by="Provincia")
data_2021=select(data_2021, c(2,1,3:20,22,24))
data_2021=data_2021 %>%
  mutate(
    denuncias=replace_na(denuncias, 0)
  )
```

## UNIR TODO 2022

### SIUP + ENAPRES

#### PREPARATIVOS

```{r}
setdiff(enapres2022$Provincia, SIUP2022$Provincia)
```

```{r}
setdiff(SIUP2022$Provincia, data_2021$Provincia)
```


#### CAMBIO DE NOMBRES

```{r}
#Cambio en ENAPRES
enapres2022[enapres2022$Provincia=='CA\xd1ETE','Provincia']='CANETE'
enapres2022[enapres2022$Provincia=='MARA\xd1ON','Provincia']='MARANON'
enapres2022[enapres2022$Provincia=='FERRE\xd1AFE','Provincia']='FERRENAFE'
enapres2022[enapres2022$Provincia=='NAZCA','Provincia']='NASCA'
```

```{r}
#CAMBIO EN SIUP
SIUP2022[SIUP2022$Provincia=='CAÑETE','Provincia']='CANETE'
SIUP2022[SIUP2022$Provincia=='MARAÑON','Provincia']='MARANON'
SIUP2022[SIUP2022$Provincia=='FERREÑAFE','Provincia']='FERRENAFE'
SIUP2022[SIUP2022$Provincia=='DATEM DEL MARAÑON','Provincia']='DATEM DEL MARANON'
SIUP2022[SIUP2022$Provincia=='NAZCA','Provincia']='NASCA'
```

```{r}
pre2022_1=full_join(SIUP2022, enapres2022, by="Provincia")
pre2022_1=select(pre2022_1, c(1:15,18:21))
```

### UNIR PROYECCION

```{r}
setdiff(pre2022_1$Provincia, pob2022$Provincia)
```
```{r}
#ajustes previos
pob2022[pob2022$Provincia=='CAÑETE','Provincia']='CANETE'
pob2022[pob2022$Provincia=='MARAÑON','Provincia']='MARANON'
pob2022[pob2022$Provincia=='FERREÑAFE','Provincia']='FERRENAFE'
pob2022[pob2022$Provincia=='LIMA METROPOLITANA','Provincia']='LIMA'
pob2022[pob2022$Provincia=='DATEM DEL MARAÑON','Provincia']='DATEM DEL MARANON'
```

#### Merge

```{r}
pre2022_2=merge(pre2022_1, pob2022)
```

### UNIR EMPRESAS

```{r}
setdiff(pre2022_2$Provincia, empresas2022$Provincia)
```

```{r}
setdiff(empresas2022$Provincia, pre2022_2$Provincia)
```
#### Cambio de nombres

```{r}
#ajustes previos
empresas2022[empresas2022$Provincia=='CA?ETE','Provincia']='CANETE'
empresas2022[empresas2022$Provincia=='MARA?ON','Provincia']='MARANON'
empresas2022[empresas2022$Provincia=='FERRE?AFE','Provincia']='FERRENAFE'
empresas2022[empresas2022$Provincia=='CARLOS F. FITZCARRALD','Provincia']='CARLOS FERMIN FITZCARRALD'
empresas2022[empresas2022$Provincia=='DATEM DEL MARA?ON','Provincia']='DATEM DEL MARANON'
empresas2022[empresas2022$Provincia=='NAZCA','Provincia']='NASCA'
empresas2022[empresas2022$Provincia=='PROV. CONST. DEL CALLAO','Provincia']='CALLAO'
```

#### MERGE

```{r}
pre2022_3=merge(pre2022_2, empresas2022)
```

### SIDPOL

```{r}
setdiff(sidpol2022$Provincia, pre2022_3$Provincia)
```

```{r}
data_2022=full_join(pre2022_3, sidpol2022, by="Provincia")
data_2022=select(data_2022, c(2,1,3:20,22,24))
data_2022=data_2022 %>%
  mutate(
    denuncias=replace_na(denuncias, 0)
  )
```


# UNION VERTICAL

```{r}
data_pre_1 <- rbind(data_2019, data_2020)
```

```{r}
data_pre2=rbind(data_pre_1, data_2021)
```

```{r}
datafinal=rbind(data_pre2, data_2022)
```

### ARREGLO FINAL

```{r}
datafinal<-mice(datafinal,m=5,method = 'pmm')
datafinal=complete(datafinal)
```


```{r}
export(datafinal, "datafinal.xlsx")
```























