---
title: "cleandata_final"
author: "Carlos Crespín"
date: "2024-10-07"
output: html_document
---

```{r setup, include=FALSE}
knitr::opts_chunk$set(echo = TRUE)
```

```{r}
library(rio)
library(dplyr)
library(magrittr)
library(tidyr)
library(stringi)
```

# SIUP

## SIUP 2019
```{r}
c100_2019=import("https://github.com/krlos20203563/Extortion_Peru/raw/refs/heads/main/data/SIUP/SIUP2019/SIUP2019_c100_LISTO.xlsx")
c100_2019=select(c100_2019, c(1:5, 86))
names(c100_2019)=c("ID_N","Departamento","Provincia","Distrito","Comisaria","total_personal")
```

```{r}
c200_2019=import("https://github.com/krlos20203563/Extortion_Peru/raw/refs/heads/main/data/SIUP/SIUP2019/SIUP2019_c200_LISTO.xlsx")
c200_2019=select(c200_2019, c(1,8:9,12))
names(c200_2019)=c("ID_N","area","old","internet")
c200_2019$internet <- ifelse(c200_2019$internet == 2, 0, c200_2019$internet)
```

```{r}
setdiff(c100_2019$ID_N,c200_2019$ID_N)
```

```{r}
SIUP2019_c200=inner_join(c100_2019, c200_2019)
```

```{r}
c600_2019=import("https://github.com/krlos20203563/Extortion_Peru/raw/refs/heads/main/data/SIUP/SIUP2019/SIUP2019_c600_LISTO.xlsx")
c600_2019=c600_2019%>%
  mutate(patrullaje=pat_m_pie+pat_m_car+pat_m_bike+pat_t_pie+pat_t_car+pat_t_bike+pat_n_pie+pat_n_car+pat_n_bike)
c600_2019=c600_2019%>%
  mutate(pat_int=patin_m_car+patin_m_suv+patin_t_car+patin_t_suv+patin_n_car+patin_n_suv)
c600_2019$codisec <- ifelse(c600_2019$codisec == 2, 0, c600_2019$codisec)
c600_2019$codisec <- ifelse(c600_2019$codisec == 2, 0, c600_2019$codisec)
c600_2019$prev_com <- ifelse(c600_2019$prev_com == 2, 0, c600_2019$prev_com)
c600_2019=select(c600_2019, c(1:3,19:25))
```

```{r}
SIUP2019=inner_join(SIUP2019_c200, c600_2019)
```
```{r}
SIUP2019=SIUP2019%>%
  mutate(pat_fix=patrullaje/30)
SIUP2019=SIUP2019%>%
  mutate(pat_int_fix=pat_int/30)
```

```{r}
export(SIUP2019, "SIUP2019.xlsx")
```

```{r}
SIUP2019 <- SIUP2019 %>%
  mutate(UBICACION = paste(Departamento, Provincia, Distrito, sep = "+"))
```

```{r}
SIUP2019 <- SIUP2019 %>%
  group_by(UBICACION) %>%
  summarise(
    num_comisarias = n(),                  
    personal = sum(total_personal, na.rm = TRUE),
    area_com=sum(area, na.rm = TRUE),
    old_com=sum(old, na.rm = TRUE),
    com_internet=sum(internet, na.rm = TRUE),
    nreu_codisec=sum(n_codisec, na.rm = TRUE), 
    juntas=sum(n_juntas, na.rm = TRUE),
    per_juntas=sum(np_juntas, na.rm = TRUE),
    redes=sum(n_red, na.rm=TRUE),
    per_redes=sum(np_red, na.rm = TRUE),
    n_patru=sum(patrullaje, na.rm = TRUE),
    n_pat_int=sum(pat_int, na.rm = TRUE)
  )
```

## SIUP 2020

```{r}
siupiden=import("https://github.com/krlos20203563/Extortion_Peru/raw/refs/heads/main/data/SIUP/SIUP2020/SIUP2020_iden.xlsx")
c100_2020=import("https://github.com/krlos20203563/Extortion_Peru/raw/refs/heads/main/data/SIUP/SIUP2020/SIUP2020_c100_LISTO.xlsx")
```

```{r}
setdiff(siupiden$COD_CPNP,c100_2020$COD_CPNP)
```

```{r}
setdiff(c100_2020$COD_CPNP,siupiden$COD_CPNP)
```


```{r}
SIUP2020_c100=merge(siupiden, c100_2020)
names(SIUP2020_c100)=c("COD_CPNP","Departamento","Provincia","Distrito","nombre_unidadp","total_personal")
```

```{r}
c200_2020=import("https://github.com/krlos20203563/Extortion_Peru/raw/refs/heads/main/data/SIUP/SIUP2020/SIUP2020_c200_LISTO.xlsx")
```

### Cuestionario 200

```{r}
SIUP2020_c200=merge(SIUP2020_c100, c200_2020)
```

### Cuestionario 600

```{r}
c600_2020=import("https://github.com/krlos20203563/Extortion_Peru/raw/refs/heads/main/data/SIUP/SIUP2020/SIUP2020_c600_LISTO.xlsx")
```

```{r}
names(c600_2020)
```

```{r}
#patrullaje normal
c600_2020=c600_2020%>%
  mutate(patrullaje2020=pat_m_pie+pat_m_car+pat_m_suv+pat_m_bike+pat_t_pie+pat_t_car+pat_t_suv+pat_t_bike+pat_n_pie+pat_n_car+pat_n_suv+pat_n_bike)
```

```{r}
#patrullaje integrado
c600_2020=c600_2020%>%
  mutate(pat_in_2020=patin_m_car+patin_m_suv+patin_t_car+patin_t_suv+patin_n_car+patin_n_suv)
```

```{r}
c600_2020=select(c600_2020, c(1:2, 23:29))
```

```{r}
SIUP_2020=merge(SIUP2020_c200, c600_2020)
SIUP_2020=select(SIUP_2020, c(1:9, 12:19))
```

```{r}
export(SIUP_2020, "SIUP2020.xlsx")
``` 

```{r}
SIUP2020=import("https://github.com/krlos20203563/Extortion_Peru/raw/refs/heads/main/data/SIUP/SIUP2020/SIUP2020.xlsx")
```

```{r}
SIUP2020 <- SIUP2020 %>%
  mutate(UBICACION = paste(Departamento, Provincia, Distrito, sep = "+"))
```

```{r}
SIUP2020 <- SIUP2020 %>%
  group_by(UBICACION) %>%
  summarise(
    num_comisarias = n(),                  
    personal = sum(total_personal, na.rm = TRUE),
    area_com=sum(area, na.rm = TRUE),
    old_com=sum(old, na.rm = TRUE),
    com_internet=sum(internet, na.rm = TRUE),
    nreu_codisec=sum(n_codisec, na.rm = TRUE), 
    juntas=sum(n_juntas, na.rm = TRUE),
    per_juntas=sum(np_juntas, na.rm = TRUE),
    redes=sum(n_redes, na.rm=TRUE),
    per_redes=sum(np_redes, na.rm = TRUE),
    n_patru=sum(patrullaje, na.rm = TRUE),
    n_pat_int=sum(pat_int, na.rm = TRUE)
  )
```

## SIUP 2021

```{r}
nombres=import("https://github.com/krlos20203563/Extortion_Peru/raw/refs/heads/main/data/SIUP/SIUP2021/m_unidad_policial.xlsx")
c100_2021=import("https://github.com/krlos20203563/Extortion_Peru/raw/refs/heads/main/data/SIUP/SIUP2021/SIUP2021_c100_LISTO.xlsx")
names(c100_2021)=c("id_unidad_policial","total_personal")
```

```{r}
setdiff(c100_2021$id_unidad_policial, nombres$id_unidad_policial)
```

```{r}
SIUP2021_c100=merge(nombres, c100_2021)
```

```{r}
c200_2021=import("https://github.com/krlos20203563/Extortion_Peru/raw/refs/heads/main/data/SIUP/SIUP2021/SIUP2021_c200_LISTO.xlsx")
names(c200_2021)=c("id_unidad_policial","propiedad","area","old","internet")
```

```{r}
setdiff(c200_2021$id_unidad_policial, SIUP2021_c100$id_unidad_policial)
```
```{r}
SIUP2021_c200=merge(SIUP2021_c100, c200_2021)
```


```{r}
c600_2021=import("https://github.com/krlos20203563/Extortion_Peru/raw/refs/heads/main/data/SIUP/SIUP2021/SIUP2021_c600_LISTO.xlsx")
```

```{r}
c600_2021 <- c600_2021 %>%
  mutate(across(where(is.character), as.numeric))
c600_2021=c600_2021%>%
  mutate(patrullaje=pat_m_pie+pat_m_car+pat_m_suv+pat_m_bike+pat_t_pie+pat_t_car+pat_t_suv+pat_t_bike+pat_n_pie+pat_n_car+pat_n_suv+pat_n_bike)
c600_2021=c600_2021%>%
  mutate(pat_int=patin_m_car+patin_m_suv+patin_t_car+patin_t_suv+patin_n_car+patin_n_suv)
c600_2021=select(c600_2021,c(1,3:4,23:29))
c600_2021$codisec <- ifelse(c600_2021$codisec == 2, 0, c600_2021$codisec)
c600_2021$prev_com <- ifelse(c600_2021$prev_com == 2, 0, c600_2021$prev_com)
```

```{r}
SIUP2021=merge(SIUP2021_c200, c600_2021)
```

```{r}
export(SIUP2021, "SIUP2021.xlsx")
```

```{r}
SIUP2021 <- SIUP2021 %>%
  mutate(UBICACION = paste(Departamento, Provincia, Distrito, sep = "+"))
```

```{r}
SIUP2021 <- SIUP2021 %>%
  group_by(UBICACION) %>%
  summarise(
    num_comisarias = n(),                  
    personal = sum(total_personal, na.rm = TRUE),
    area_com=sum(area, na.rm = TRUE),
    old_com=sum(old, na.rm = TRUE),
    com_internet=sum(internet, na.rm = TRUE),
    nreu_codisec=sum(n_codisec, na.rm = TRUE), 
    juntas=sum(n_juntas, na.rm = TRUE),
    per_juntas=sum(np_juntas, na.rm = TRUE),
    redes=sum(n_redes, na.rm=TRUE),
    per_redes=sum(np_redes, na.rm = TRUE),
    n_patru=sum(patrullaje, na.rm = TRUE),
    n_pat_int=sum(pat_int, na.rm = TRUE)
  )
```


# SIDPOL

```{r}
extorsion=import("https://github.com/krlos20203563/Extortion_Peru/raw/refs/heads/main/data/SIDPOL/SIDPOL.csv")
```

```{r}
prueba2 <- extorsion %>%
  mutate(UBICACION = paste(DPTO_HECHO_NEW, PROV_HECHO, DIST_HECHO, sep = "+"))
prueba2=prueba2%>%
  group_by(ANIO, UBICACION)%>%
  summarise(denuncias=sum(CANTIDAD))
```

```{r}
extor2019=filter(prueba2, ANIO=="2019")
extor2020=filter(prueba2, ANIO=="2020")
extor2021=filter(prueba2, ANIO=="2021")
```

# RENAMU

```{r}
#importe de la data
renamu2019=import("https://github.com/krlos20203563/Extortion_Peru/raw/refs/heads/main/data/RENAMU/renamu2019/renamu2019.csv")
renamu2020=import("https://github.com/krlos20203563/Extortion_Peru/raw/refs/heads/main/data/RENAMU/renamu2020/renamu2020.csv")
renamu2021=import("https://github.com/krlos20203563/Extortion_Peru/raw/refs/heads/main/data/RENAMU/renamu2021/renamu2021.csv")
```

```{r}
#añadiré la variable UBICACION
#primero con 2019
renamu2019 <- renamu2019 %>%
  mutate(UBICACION = paste(ANCO_HUALLO, Provincia, Distrito, sep = "+"))
#ahora con 2020
renamu2020 <- renamu2020 %>%
  mutate(UBICACION = paste(Departamento, Provincia, Distrito, sep = "+"))
#por ultimo con 2021
renamu2021 <- renamu2021 %>%
  mutate(UBICACION = paste(Departamento, Provincia, Distrito, sep = "+"))
```

```{r}
# Lo que haré acá es crear la columna vehiculo y listuki
#el orden de siempre
renamu2019 <- renamu2019 %>%
  mutate(n_vehi = rowSums(select(., P70A_1_1, P70A_2_1, P70A_3_1, P70A_4_1, P70A_5_1), na.rm = TRUE))
# ahora 2020
renamu2020 <- renamu2020 %>%
  mutate(n_vehi = rowSums(select(., P70A_1_1, P70A_2_1, P70A_3_1, P70A_4_1, P70A_5_1), na.rm = TRUE))
#el ultimo
renamu2021 <- renamu2021 %>%
  mutate(n_vehi = rowSums(select(., P70A_1_1, P70A_2_1, P70A_3_1, P70A_4_1, P70A_5_1), na.rm = TRUE))
```

```{r}
renamu2019=select(renamu2019, c(10, 4, 11))
renamu2020=select(renamu2020, c(10, 4, 11))
renamu2021=select(renamu2021, c(10, 4, 11))
```

```{r}
names(renamu2019)=c("UBICACION", "serenazgos", "n_vehi")
names(renamu2020)=c("UBICACION", "serenazgos", "n_vehi")
names(renamu2019)=c("UBICACION", "serenazgos", "n_vehi")
```

# ENAPRES

```{r}
confianza2019=import("https://github.com/krlos20203563/Extortion_Peru/raw/refs/heads/main/data/ENAPRES/enapres2019/enapres2019.xlsx")
confianza2020=import("https://github.com/krlos20203563/Extortion_Peru/raw/refs/heads/main/data/ENAPRES/enapres2020/enapres2020.csv")
confianza2021=import("https://github.com/krlos20203563/Extortion_Peru/raw/refs/heads/main/data/ENAPRES/enapres2021/enapres2021.csv")
```

```{r}
names(confianza2019)
```

```{r}
confianza2019=filter(confianza2019, !is.na(PNP))
confianza2020=filter(confianza2020, !is.na(PNP))
confianza2021=filter(confianza2021, !is.na(PNP))
```


```{r}
confianza2019 <- confianza2019 %>%
  mutate(UBICACION = paste(NOMBREDD, NOMBREPP, NOMBREDI, sep = "+"))
confianza2020 <- confianza2020 %>%
  mutate(UBICACION = paste(NOMBREDD, NOMBREPP, NOMBREDI, sep = "+"))
confianza2021 <- confianza2021 %>%
  mutate(UBICACION = paste(NOMBREDD, NOMBREPP, NOMBREDI, sep = "+"))
```

```{r}
#2019
confianza2019 <- confianza2019 %>%
  group_by(UBICACION) %>%
  summarise(
    conf_pnp=mean(PNP),
    conf_muni=mean(MUNI),
    conf_pj=mean(PJ),
    conf_mpfn=mean(MPFN)
      )
#2020
confianza2020 <- confianza2020 %>%
  group_by(UBICACION) %>%
  summarise(
    conf_pnp=mean(PNP),
    conf_muni=mean(MUNI),
    conf_pj=mean(PJ),
    conf_mpfn=mean(MPFN)
      )
#2021
confianza2021 <- confianza2021 %>%
  group_by(UBICACION) %>%
  summarise(
    conf_pnp=mean(PNP),
    conf_muni=mean(MUNI),
    conf_pj=mean(PJ),
    conf_mpfn=mean(MPFN)
  )
```


```{r}
#Vamos a redondear todo
#Empecemos con 2019
confianza2019 <- confianza2019 %>%
  mutate(
    conf_pnp = round(conf_pnp, 2),              
    conf_muni = round(conf_muni, 2),       
    conf_pj = round(conf_pj, 2),
    conf_mpfn=round(conf_mpfn, 2)
  )
#Va 2020
confianza2020 <- confianza2020 %>%
  mutate(
    conf_pnp = round(conf_pnp, 2),              
    conf_muni = round(conf_muni, 2),       
    conf_pj = round(conf_pj, 2),
    conf_mpfn=round(conf_mpfn, 2)
  )
#por ultimo 2021
confianza2021 <- confianza2021 %>%
  mutate(
    conf_pnp = round(conf_pnp, 2),              
    conf_muni = round(conf_muni, 2),       
    conf_pj = round(conf_pj, 2),
    conf_mpfn=round(conf_mpfn, 2)
  )
```

# PROOYECCION POBLACIONAL

```{r}
pob_proy=import("https://github.com/krlos20203563/Extortion_Peru/raw/refs/heads/main/data/PROYECCION_POB/proy_pob.xlsx")
```

```{r}
setdiff(pob_proy$DEPARTAMENTO,extorsion$DPTO_HECHO_NEW)
```

```{r}
pob_proy <- pob_proy %>%
  mutate(UBICACION = paste(DEPARTAMENTO, PROVINCIA, DISTRITO, sep = "+"))
```

```{r}
pob2019=select(pob_proy, c(9,5))
pob2020=select(pob_proy, c(9,6))
pob2021=select(pob_proy, c(9,7))
```

```{r}
names(pob2019)=c("UBICACION","Poblacion")
names(pob2020)=c("UBICACION","Poblacion")
names(pob2021)=c("UBICACION","Poblacion")
```

```{r}
setdiff(extorsion$PROV_HECHO, pob_proy$PROVINCIA)
```


# Unir todo 2019


## Unir siup y renamu

```{r}
setdiff(SIUP2019$UBICACION, renamu2019$UBICACION)
```

```{r}
renamu2019[renamu2019$UBICACION=='UCAYALI+ATALAYA+RAIMONDI','UBICACION']='UCAYALI+ATALAYA+RAYMONDI'
```


```{r}
# SIUP+renamu
renasiup2019=inner_join(SIUP2019, renamu2019)
```
## Unir con enapres

```{r}
rena_siup_enap2019=full_join(renasiup2019, confianza2019, join_by("UBICACION"))
```

```{r}
library(mice)
rena_siup_enap2019<-mice(rena_siup_enap2019,m=5,method = 'pmm')
rena_siup_enap2019=complete(rena_siup_enap2019)
```

## unir con proyeccion poblacional

```{r}
setdiff(rena_siup_enap2019$UBICACION, pob2019$UBICACION)
```
```{r}
pob2019[pob2019$UBICACION=='ANCASH+CARLOS F. FITZCARRALD+YAUYA','UBICACION']='ANCASH+CARLOS FERMIN FITZCARRALD+SAN LUIS'
pob2019[pob2019$UBICACION=='ANCASH+CARLOS F. FITZCARRALD+YAUYA','UBICACION']='ANCASH+CARLOS FERMIN FITZCARRALD+YAUYA'
pob2019[pob2019$UBICACION=='TACNA+TACNA+CRNEL.GREGORIO ALBARRACIN LANCHIPA','UBICACION']='TACNA+TACNA+CORONEL GREGORIO ALBARRACIN LANCHIPA'
pob2019[pob2019$UBICACION=='PASCO+PASCO+SAN FCO.DE ASIS DE YARUSYAC','UBICACION']='PASCO+PASCO+SAN FRANCISCO DE ASIS DE YARUSYACAN'
rena_siup_enap2019[rena_siup_enap2019$UBICACION=='CAJAMARCA+CONTUMAZA+SANTA CRUZ DE TOLED','UBICACION']='CAJAMARCA+CONTUMAZA+SANTA CRUZ DE TOLEDO'
rena_siup_enap2019[rena_siup_enap2019$UBICACION=='PASCO+OXAPAMPA+CONSTITUCIËN','UBICACION']='PASCO+OXAPAMPA+CONSTITUCION'
```

```{r}
pre_total2019=inner_join(rena_siup_enap2019, pob2019)
```


## Merge final 2019

```{r}
setdiff(extor2019$UBICACION, pre_total2019$UBICACION)
```

```{r}
extor2019[extor2019$UBICACION=='UCAYALI+PADRE ABAD+A.VON.HUMBOLDT','UBICACION']='UCAYALI+PADRE ABAD+ALEXANDER VON HUMBOLDT'
```

```{r}
data2019=full_join(pre_total2019, extor2019, join_by("UBICACION"))
data2019=select(data2019, c(1:22))
```

```{r}
summary(data2019$denuncias)
```

```{r}
data2019 <- data2019 %>%
  mutate(ANIO = replace_na(ANIO, 2019))
```

# Unir todo 2020

```{r}
setdiff(SIUP2020$UBICACION, renamu2020$UBICACION)
```
```{r}
renamu2020[renamu2020$UBICACION=='UCAYALI+ATALAYA+RAIMONDI','UBICACION']='UCAYALI+ATALAYA+RAYMONDI'
```


```{r}
# SIUP+renamu
renasiup2020=inner_join(SIUP2020, renamu2020)
```

## Unir con enapres

```{r}
rena_sip_enap2020=full_join(renasiup2020, confianza2020, join_by("UBICACION"))
```

## unir con proyeccion poblacional

```{r}
setdiff(rena_sip_enap2020$UBICACION, pob2020$UBICACION)
```
```{r}
pob2020[pob2020$UBICACION=='ANCASH+CARLOS F. FITZCARRALD+YAUYA','UBICACION']='ANCASH+CARLOS FERMIN FITZCARRALD+SAN LUIS'
pob2020[pob2020$UBICACION=='ANCASH+CARLOS F. FITZCARRALD+YAUYA','UBICACION']='ANCASH+CARLOS FERMIN FITZCARRALD+YAUYA'
pob2020[pob2020$UBICACION=='TACNA+TACNA+CRNEL.GREGORIO ALBARRACIN LANCHIPA','UBICACION']='TACNA+TACNA+CORONEL GREGORIO ALBARRACIN LANCHIPA'
pob2020[pob2020$UBICACION=='PASCO+PASCO+SAN FCO.DE ASIS DE YARUSYAC','UBICACION']='PASCO+PASCO+SAN FRANCISCO DE ASIS DE YARUSYACAN'
rena_sip_enap2020[rena_sip_enap2020$UBICACION=='CAJAMARCA+CONTUMAZA+SANTA CRUZ DE TOLED','UBICACION']='CAJAMARCA+CONTUMAZA+SANTA CRUZ DE TOLEDO'
rena_sip_enap2020[rena_sip_enap2020$UBICACION=='PASCO+OXAPAMPA+CONSTITUCIËN','UBICACION']='PASCO+OXAPAMPA+CONSTITUCION'
rena_sip_enap2020[rena_sip_enap2020$UBICACION=='APURIMAC+ANDAHUAYLAS+JOSÉ MARÍA ARGUEDAS','UBICACION']='APURIMAC+ANDAHUAYLAS+JOSE MARIA ARGUEDAS'
```

```{r}
pre_total2020=inner_join(rena_sip_enap2020, pob2020)
```
```{r}
pre_total2020<-mice(pre_total2020,m=5,method = 'pmm')
pre_total2020=complete(pre_total2020)
```


## Merge final 2020

```{r}
setdiff(extor2020$UBICACION, pre_total2020$UBICACION)
```

```{r}
data2020=full_join(pre_total2020, extor2020, join_by("UBICACION"))
```

```{r}
data2020 <- data2020 %>%
  mutate(ANIO = replace_na(ANIO, 2020))
```

```{r}
summary(data2019$denuncias)
```

# Unir todo 2021

```{r}
setdiff(SIUP2021$UBICACION, renamu2021$UBICACION)
```

```{r}
renamu2021[renamu2021$UBICACION=='UCAYALI+ATALAYA+RAIMONDI','UBICACION']='UCAYALI+ATALAYA+RAYMONDI'
```


```{r}
# SIUP+renamu
renasiup2021=inner_join(SIUP2021, renamu2021)
```

## Unir con enapres

```{r}
rena_sip_enap2021=full_join(renasiup2021, confianza2021, join_by("UBICACION"))
```

## unir con proyeccion poblacional

```{r}
setdiff(rena_sip_enap2021$UBICACION, pob2021$UBICACION)
```

```{r}
pob2021[pob2021$UBICACION=='ANCASH+CARLOS F. FITZCARRALD+YAUYA','UBICACION']='ANCASH+CARLOS FERMIN FITZCARRALD+SAN LUIS'
pob2021[pob2021$UBICACION=='ANCASH+CARLOS F. FITZCARRALD+YAUYA','UBICACION']='ANCASH+CARLOS FERMIN FITZCARRALD+YAUYA'
pob2021[pob2021$UBICACION=='TACNA+TACNA+CRNEL.GREGORIO ALBARRACIN LANCHIPA','UBICACION']='TACNA+TACNA+CORONEL GREGORIO ALBARRACIN LANCHIPA'
pob2021[pob2021$UBICACION=='PASCO+PASCO+SAN FCO.DE ASIS DE YARUSYAC','UBICACION']='PASCO+PASCO+SAN FRANCISCO DE ASIS DE YARUSYACAN'
rena_sip_enap2021[rena_sip_enap2021$UBICACION=='CAJAMARCA+CONTUMAZA+SANTA CRUZ DE TOLED','UBICACION']='CAJAMARCA+CONTUMAZA+SANTA CRUZ DE TOLEDO'
rena_sip_enap2021[rena_sip_enap2021$UBICACION=='PASCO+OXAPAMPA+CONSTITUCIËN','UBICACION']='PASCO+OXAPAMPA+CONSTITUCION'
rena_sip_enap2021[rena_sip_enap2021$UBICACION=='APURIMAC+ANDAHUAYLAS+JOSÉ MARÍA ARGUEDAS','UBICACION']='APURIMAC+ANDAHUAYLAS+JOSE MARIA ARGUEDAS'
```

```{r}
pre_total2021=inner_join(rena_sip_enap2021, pob2021)
```

```{r}
pre_total2021<-mice(pre_total2021,m=5,method = 'pmm')
pre_total2021=complete(pre_total2021)
```


## Merge final 2021

```{r}
setdiff(extor2021$UBICACION, pre_total2021$UBICACION)
```

```{r}
extor2021[extor2021$UBICACION=='UCAYALI+PADRE ABAD+A.VON.HUMBOLDT','UBICACION']='UCAYALI+PADRE ABAD+ALEXANDER VON HUMBOLDT'
```

```{r}
data2021=full_join(pre_total2021, extor2021, join_by("UBICACION"))
```

```{r}
data2021 <- data2021 %>%
  mutate(ANIO = replace_na(ANIO, 2021))
```


# Data Final

```{r}
data_pre <- rbind(data2019, data2020)
```

```{r}
names(data2021)[14] <- "serenazgos"
```


```{r}
datafinal <- rbind(data_pre, data2021)
```

# Ajustes finales

```{r}
datafinal <- datafinal %>%
  mutate(serenazgos = replace_na(serenazgos, 0))
```

# Exportacion final

```{r}
export(datafinal, "datafinal.csv")
```











